【裁判字號】    99,訴,1187
【裁判日期】    990816
【裁判案由】    妨害風化
【裁判全文】
臺灣臺中地方法院刑事判決              99年度訴字第1187號
公  訴  人  臺灣臺中地方法院檢察署檢察官
被      告  乙○○
上列被告因妨害風化案件，經檢察官提起公訴（99年度偵字第45
24號），本院判決如下：
    主    文
乙○○犯圖利媒介猥褻罪，累犯，處有期徒刑陸月，如易科罰金
，以新臺幣壹仟元折算壹日。扣案之毛巾壹條沒收。
    犯罪事實及理由
一、犯罪事實：乙○○曾犯妨害風化罪，經本院以96年訴字第31
    6號判決判處有期徒刑5月確定，於民國96年4月30日易科罰
    金執行完畢。詎猶不知悔改，仍基於意圖使女子與他人為猥
    褻行為而媒介以營利之犯意，於99年2月6日13時10分許，在
    臺中縣太平市○○路607號所經營之「相逢理髮廳」內，媒
    介店內小姐丙○○與男客甲○○從事俗稱半套(即以手撫弄
    生殖器至射精為止)之猥褻行為，1節半小時，每節代價為新
    臺幣(下同)350元，另須再給丙○○1000元，所得由乙○○
    與店內小姐六四分帳。嗣於同日16時50分許，為警臨檢當場
    查獲丙○○與男客甲○○在上開店內2樓房間內，從事半套
    之猥褻行為，並扣得毛巾及內褲各1條。
二、認定犯罪事實所憑之證據及理由：
（一）被告於偵查及本院審理時否認涉有上開妨害風化犯行，並
      於偵查及本院審理辯稱略以：伊經營之相逢理髮廳只有從
      事按摩工作，丙○○並未與客人做俗稱「半套」之猥褻行
      為，且伊曾經交代丙○○不要做甲○○這個客人，因為甲○○第1次到店內來之後，就一直以猥褻簡訊騷擾丙○○
      ；當日甲○○到店內時，伊正好外出，伊店裡沒有做色情
      ，小姐也沒有說多加錢，而且甲○○在伊店裡說沒有做半
      套，為何到警局時說伊等有做半套，伊店裡沒有門，怎麼
      做色情，伊會上去走來走去，規定小姐不能做，四六分帳
      是伊跟小姐都這樣算，伊也有房租、水電要付，如果這樣
      不能做，縣政府就不要發執照給伊，而電燈閃爍是警員說
      要剪頭髮，伊要把電燈打開云云。
（二）經查，證人甲○○於99年2月6日14時47分，在臺中縣太平
      市○○路607號2樓201室內為警查獲，此有職務報告附卷
      可稽，而證人甲○○於警詢時亦陳述：當時伊是由一名女
      服務生幫伊服務，伊上身沒有穿衣服，內褲由丙○○幫伊
      脫到小腿下，對方是穿好衣服，伊去到店裡是直接跟丙○○說要按摩，因為第1次去該店，也是她幫我按摩，她是
      私底下跟伊說要做手淫方式幫伊射精那種服務的話，要多
      加2節給她。伊是第2次去該店消費，她是一邊手淫，一邊
      用她的嘴巴吸伊乳房，她跟伊說消費金額跟上次一樣是
      2100元，伊將錢交給丙○○，但不知道她有沒有交給櫃檯
      。是丙○○主動跟伊說有提供該服務，伊不知道店家是否
      知情（見警卷第9頁、第10頁）。證人甲○○並於本院審
      理時再陳述：99年2月26日丙○○確實有用手幫伊手淫至
      射精，並約定1個小時1節，如果做半套再加1千元等語（
      見本院99年8月2日之審理筆錄），此外員警於上開查獲時
      間前往相逢理髮廳臨檢時，甫進入該店即見1樓燈光閃2下
      ，因而懷疑在樓下之被告以閃光燈通知樓上小姐，即立刻
      上該店2樓，發現丙○○站在2樓房內床邊，男客即證人甲○○躺在房內躺椅，上半身未穿衣，下半身則以棉被遮蓋
      ，警員掀開棉被後，發現甲○○的內褲已脫下至膝蓋處。
      當時丙○○表示，床上的甲○○是伊的客人，甲○○到派
      出所後承認有做半套等情，業據證人即前往臨檢之臺中縣
      警察局太平分局新平派出所警員葛耀輝於偵訊及本院審理
      時證述明確，核與證人甲○○證述大致相符，並有勘驗筆
      錄附偵查卷可證。另參酌證人甲○○當時所穿著之內褲上
      ，經以多波域光源激發後，發現遺留精液斑，有刑案現場
      勘查報告1份在卷可稽，足徵警員前往臨檢該相逢理髮廳
      時，被告僱用之丙○○正與男客甲○○確有從事俗稱半套
      之猥褻行為。而丙○○所稱：當時僅與甲○○從事按摩，
      沒有做半套云云，顯非實在。
（三）被告雖辯稱其店內僅從事按摩、推拿及刮痧服務，未從事
      猥褻行為云云；惟被告僱用之丙○○並未具有美容師、美
      髮師及推拿復診師相關執照，業據被告及證人丙○○供述
      在卷。是被告自不可能僱用未具資格之丙○○在其店內從
      事美容、美髮工作。佐以證人甲○○於警詢證稱，查獲前
      半個月第1次到該店按摩，丙○○私下向其表示，要做那
      種服務的話，要多加2節等語等情觀之，證人甲○○於警
      詢及本院審理時所稱：查獲當時係與丙○○為半套之猥褻
      行為等語，顯屬實情。從而，被告辯稱：伊曾告知丙○○
      以後不要做甲○○這個客人等語均不足採。且被告為相逢
      理髮廳之負責人，且客人到2樓，均須經過被告之同意，
      不可以私自為客人服務，此亦經證人丙○○於本院審理證
      述明確，是被告對於丙○○與男客甲○○於其店內從事「
      半套」之猥褻行為顯然知情，且藉該店為理髮廳之外觀，
      媒介女子丙○○與男客為猥褻行為。
（四）此外復有臺中縣警察局太平分局臨檢紀錄表、扣押筆錄、
      扣押物品目錄表各1份、現場照片7張、臺中縣警察局太平
      分局刑案現場報告及刑案現場圖1紙附卷可參，暨扣案之
      毛巾、內褲各1件可資佐證。足認被告犯行洵堪認定。
（五）被告請求證人丙○○、甲○○及葛耀輝到庭相互對質，惟
      證人丙○○、甲○○及葛耀輝均已到庭陳述，核無相互對
      質之必要，被告此部分之請求並無必要，應予駁回。
 三、論罪科刑之理由：
（一）核被告所為，係犯刑法231條第1項之意圖使女子與他人為
      猥褻之行為，而媒介以營利罪。被告曾受有期徒刑之執行
      完畢，5年內故意再犯有期徒刑以上之本罪，為累犯，併
      請依刑法第47條第1項之規定，加重其刑。
（二）爰審酌被告已有2次營利姦淫媒介前科紀錄，此有臺灣高
      等法院被告前案紀錄表1份在卷足參，其因貪圖利益竟再
      度犯媒介女子與他人為猥褻之行為，嚴重敗壞社會善良風
      氣，犯罪動機並非良善，惟並未使用任何暴力手段，犯罪
      手段尚稱平和，並考量犯後於審理中否認犯行之態度，量
      處如主文所示之刑，並諭知易科罰金之折算標準。扣案之
      毛巾1件為被告所有，供本件犯罪所用之物，爰依法宣告
      沒收；另內褲1件非被告所有，不另為沒收之諭知。
四、適用法律之依據：刑事訴訟法第299條第1項前段，刑法第23
    1條第1項、第47條第1項、第38條第1項第2款、第41條第1項
    前段。
本案經檢察官周佩瑩到庭執行職務。
中    華    民    國    99    年    8     月    16    日
                  刑事第六庭    審判長法  官  林三元
                                      法  官  高英賓
                                      法  官  黃益茂
以上正本證明與原本無異。
如不服本判決應於收受送達後10日內向本院提出上訴書狀，並應
敘述具體理由；其未敘述上訴理由者，應於上訴期間屆滿後20日
內向本院補提理由書（均須按他造當事人之人數附繕本）「切勿
逕送上級法院」。
                                      書記官  蔡秋明
中    華    民    國    99    年    8     月    16    日
附錄本件論罪法條：中華民國刑法第231條
意圖使男女與他人為性交或猥褻之行為，而引誘、容留或媒介以
營利者，處5年以下有期徒刑，得併科10萬元以下罰金。以詐術
犯之者，亦同。
公務員包庇他人犯前項之罪者，依前項之規定加
重其刑至二分之一。

司法院資訊處製作；財團法人民間司法改革基金會備份。
